# 请教陈版主，关于股东从公司支取有息借款的处理

提问人：z2734701 时间：2020-06-23 09:49:00
A公司与B公司合资成立C项目公司，A公司以股权投资方式投入资金 10 亿元，B公司与C项目公司签订借款合同，约定利息，从C项目公司借款 5 亿元，到期还本付息，C项目公司这种账务该如何处理

回答人：chenyiwei
首先要判断B的借款是否实质上构成抽逃出资。在不构成抽逃出资，而是具有合理商业理由的短期资金拆借的前提下，可以确认为对B的其他应收款并计提坏账准备。关键是看有无合理理由及是否合规，以及能否保证可收回。